Minutes et répertoires du notaire Antoine THIRION, 19 mars 1812- 4 janvier 1820 (étude XXXI)
Archives nationales
Minutes et répertoires du notaire Antoine THIRION (étude XXXI)
19 mars 1812- 4 janvier 1820
MC/ET/XXXI/387 - MC/ET/XXXI/763/C, MC/RE/XXXI/10
Etude XXXI; Thirion, Antoine
Archives nationales de France
Minutes et répertoires: la loi 2008-696 du 15 juillet 2008 relative aux archives a fixé à 75 ans à compter de la date de l'acte, ou à 25 ans à compter de la date du décès de l'intéressé si ce délai est plus bref, le délai de communication des minutes et répertoires des notaires; ce délai est porté à 100 ans à compter de la date de l'acte si le document se rapporte à un mineur (code du Patrimoine, articles L213-2, 4e d et 5e).
Autres documents de l'étude (dossiers de clients, comptabilité...): s'agissant d'archives privées, ces documents sont communicables selon les modalités fixées par le déposant ou le donateur.
Certains documents ne sont pas accessibles en raison de leur mauvais état de conservation.
Versement
Accès aux instruments de recherche de tous les notaires de l’étude XXXI
Archives de l'étude XXXI
- Minutes de Antoine THIRION, 1739 - 1844; MC/ET/XXXI/387 - MC/ET/XXXI/763/C
  - Minutes. 1812, 19 mars - avril, 19 mars - avril 1812; MC/ET/XXXI/387
    Informations concernant le classement:
    Le niveau inférieur de description, quand il existe, correspond aux minutes d'actes. Toutes les minutes ne sont pas forcément décrites une à une. Les descriptions de ces minutes sont plus ou moins détaillées.
  - Minutes. 1812, mai - juin, mai - juin 1812; MC/ET/XXXI/388
  - Minutes. 1812, juillet - août, juillet - août 1812; MC/ET/XXXI/389
  - Minutes. 1812, septembre - octobre, septembre - octobre 1812; MC/ET/XXXI/390
  - Minutes. 1812, novembre - décembre, novembre - décembre 1812; MC/ET/XXXI/391
  - Minutes. 1813, janvier - février, janvier - février 1813; MC/ET/XXXI/392
  - Minutes. 1813, mars, mars 1813; MC/ET/XXXI/393
  - Minutes. 1813, avril, avril 1813; MC/ET/XXXI/394
  - Minutes. 1813, mai - juin, mai - juin 1813; MC/ET/XXXI/395
    - Vente par la Compagnie Robillard à Bernard de l'hôtel d'Augny, 9 juin 1813; MC/ET/XXXI/395
      Informations complémentaires:
      Précisions sur les lieux: Paris--Drouot (rue, hôtel d'Augny)
      Origine de l'information:
      Actes signalés par les lecteurs et correspondants du Minutier central des notaires de Paris, 2000-2011 (base de données migrée: voir contexte dans le Plan d’orientation général - Notaires de Paris, guides thématiques du Minutier).
      Date de révision: 2010
      Date de création de la notice: 2008
      acte de vente; Augny (hôtel d'); Drouot (rue); Bernard (M.)
  - Minutes. 1813, juillet - août, juillet - août 1813; MC/ET/XXXI/396
  - Minutes. 1813, septembre - octobre, septembre - octobre 1813; MC/ET/XXXI/397
  - Minutes. 1813, novembre - décembre, novembre - décembre 1813; MC/ET/XXXI/398
  - Minutes. 1814, janvier - mars, janvier - mars 1814; MC/ET/XXXI/399
    - Notoriété après décès de Pierre Claude Laroche (indication qu'il n'a pas été fait d'inventaire après son décès)., 17 mars 1814; MC/ET/XXXI/399
      Philippe Bertholet, Études et notaires parisiens en 1803, Paris Association des notaires du Châtelet, 2004 [594 actes] (voir contexte dans le Plan d’orientation général - Notaires de Paris, guides thématiques du Minutier).
      Date de création de la notice: 2006
      notoriété; Laroche, Pierre Claude; notaire
  - Minutes. 1814, avril - juillet, avril - juillet 1814; MC/ET/XXXI/400
  - Minutes. 1814, août, août 1814; MC/ET/XXXI/401
  - Minutes. 1814, septembre - octobre, septembre - octobre 1814; MC/ET/XXXI/402
  - Minutes. 1814, novembre - décembre, novembre - décembre 1814; MC/ET/XXXI/403
  - Minutes. 1815, janvier - février, janvier - février 1815; MC/ET/XXXI/404
  - Minutes. 1815, mars - avril, mars - avril 1815; MC/ET/XXXI/405
  - Minutes. 1815, mai - juin, mai - juin 1815; MC/ET/XXXI/406
  - Minutes. 1815, juillet - septembre, juillet - septembre 1815; MC/ET/XXXI/407
  - Minutes. 1815, octobre - novembre, octobre - novembre 1815; MC/ET/XXXI/408
  - Minutes. 1815, décembre, décembre 1815; MC/ET/XXXI/409
  - Minutes. 1816, janvier - février, janvier - février 1816; MC/ET/XXXI/410
  - Minutes. 1816, mars - avril, mars - avril 1816; MC/ET/XXXI/411
  - Minutes. 1816, mai - juin, mai - juin 1816; MC/ET/XXXI/412
  - Minutes. 1816, juillet, juillet 1816; MC/ET/XXXI/413
  - Minutes. 1816, août, août 1816; MC/ET/XXXI/414
  - Minutes. 1816, septembre, septembre 1816; MC/ET/XXXI/415
  - Minutes. 1816, octobre, octobre 1816; MC/ET/XXXI/416
  - Minutes. 1816, novembre, novembre 1816; MC/ET/XXXI/417
  - Minutes. 1816, décembre, décembre 1816; MC/ET/XXXI/418
  - Minutes. 1817, janvier, janvier 1817; MC/ET/XXXI/419
  - Minutes. 1817, février, février 1817; MC/ET/XXXI/420
  - Minutes. 1817, mars, mars 1817; MC/ET/XXXI/421
  - Minutes. 1817, avril, avril 1817; MC/ET/XXXI/422
  - Minutes. 1817, mai, mai 1817; MC/ET/XXXI/423
  - Minutes. 1817, juin, juin 1817; MC/ET/XXXI/424
  - Minutes. 1817, juillet, juillet 1817; MC/ET/XXXI/425
  - Minutes. 1817, août - septembre, août - septembre 1817; MC/ET/XXXI/426
  - Minutes. 1817, octobre - décembre, octobre - décembre 1817; MC/ET/XXXI/427
  - Minutes. 1818, janvier - février, janvier - février 1818; MC/ET/XXXI/428
  - Minutes. 1818, mars, mars 1818; MC/ET/XXXI/429
  - Minutes. 1818, avril, avril 1818; MC/ET/XXXI/430
  - Minutes. 1818, mai, mai 1818; MC/ET/XXXI/431
  - Minutes. 1818, juin - juillet, juin - juillet 1818; MC/ET/XXXI/432
  - Minutes. 1818, août - septembre, août - septembre 1818; MC/ET/XXXI/433
  - Minutes. 1818, octobre, octobre 1818; MC/ET/XXXI/434
  - Minutes. 1818, novembre - décembre, novembre - décembre 1818; MC/ET/XXXI/435
  - Minutes. 1819, janvier - février, janvier - février 1819; MC/ET/XXXI/436
  - Minutes. 1819, mars - avril, mars - avril 1819; MC/ET/XXXI/437
  - Minutes. 1819, mai - juin, mai - juin 1819; MC/ET/XXXI/438
  - Minutes. 1819, juillet - août, juillet - août 1819; MC/ET/XXXI/439
  - Minutes. 1819, septembre - octobre, septembre - octobre 1819; MC/ET/XXXI/440
  - Minutes. 1819, novembre - décembre, novembre - décembre 1819; MC/ET/XXXI/441
  - Minutes. 1820, janvier, janvier 1820; MC/ET/XXXI/442
    1820, 1 à 4 janvier: actes passés par-devant Antoine Thirion.
    1820, 5 à 31 janvier: actes passés par-devant Jules-Victor Froger-Deschesnes.
  - Minutes de transport de créances sur le Gouvernement français. 1817, avril, avril 1817; MC/ET/XXXI/443
    transport de droits
  - Minutes de transport de créances sur le Gouvernement français. 1817, mai, mai 1817; MC/ET/XXXI/444
  - Minutes de transport de créances sur le Gouvernement français. 1817, juin, juin 1817; MC/ET/XXXI/445
  - Minutes de transport de créances sur le Gouvernement français. 1817, juillet, juillet 1817; MC/ET/XXXI/446
  - Minutes de transport de créances sur le Gouvernement français. 1817, août, août 1817; MC/ET/XXXI/447
  - Minutes de transport de créances sur le Gouvernement français. 1817, septembre, septembre 1817; MC/ET/XXXI/448
  - Minutes de transport de créances sur le Gouvernement français. 1817, octobre, octobre 1817; MC/ET/XXXI/449
  - Minutes de transport de créances sur le Gouvernement français. 1817, novembre, novembre 1817; MC/ET/XXXI/450
  - Minutes de transport de créances sur le Gouvernement français. 1818, janvier - février, janvier - février 1818; MC/ET/XXXI/451
  - Minutes de transport de créances sur le Gouvernement français. 1818, mars, mars 1818; MC/ET/XXXI/452
  - Minutes de transport de créances sur le Gouvernement français. 1818, avril, avril 1818; MC/ET/XXXI/453
  - Minutes de transport de créances sur le Gouvernement français. 1818, mai, mai 1818; MC/ET/XXXI/454
  - Minutes de transport de créances sur le Gouvernement français. 1818, juin - juillet, juin - juillet 1818; MC/ET/XXXI/455
  - Minutes de transport de créances sur le Gouvernement français. 1818, août, août 1818; MC/ET/XXXI/456
  - Minutes (testaments). 1739 - 1844, MC/ET/XXXI/763/B
    Testaments authentiques reçus par les notaires Alexandre Fortier (1739-1769), Pierre La Roche (1770-1793, an VIII-an XII),, Antoine Schnetz (an XIII-1807), Antoine Thirion (1812-1819), Jules-Victor Froger-Deschenes (1820-1839), Alexis Hennet (1844).
    testament
  - Minutes (testaments). 1750 - 1844, MC/ET/XXXI/763/C
    Testaments olographes déposés auprès de notaires de l'étude XXXI prédécesseurs d'Alexis Heunet, approximativement à partir de la seconde moitié du XVIIIe siècle, et jusqu'en 1844. Ces testaments sont cachetés. Les dates des documents correspondent aux dates d'exercice des notaires Heunet, Froger-Deschenes, Thirion, Schnetz, La Roche et Fortier.
- Répertoire(s) de Antoine THIRION, 13 février 1812 - 26 septembre 1822; MC/RE/XXXI/10
  - Répertoire. 1812, 13 février - 1822, 26 septembre, 13 février 1812 - 26 septembre 1822; MC/RE/XXXI/10
    Répertoire des notaires Antoine Schnetz (13 février-18 mars 1812), Antoine Thirion (19 mars 1812-4 janvier 1820), Jules-Victor Froger-Deschesnes (5 janvier 1820-26 septembre 1822).
    Informations concernant le classement et la cotation:
    Le niveau inférieur de description, quand il existe, correspond aux mentions d'actes contenues dans le répertoire. Parmi celles-ci, certaines peuvent y être décrites, de manière plus ou moins détaillée. Pour consulter l'acte proprement dit, il convient de rechercher la cote au niveau des articles (registre ou liasse) des minutes du notaire (cote de type 'MC/ET').
    - Inventaire après décès: Misery, Louis. Saints-Pères (rue des), n° 69., 6 avril 1812
      Mention dans le répertoire du notaire coté:
      MC/RE/XXXI/10
      Informations concernant le classement et la cotation du document:
      Attention: la cote de répertoire (de type 'MC/RE') ne permet pas de consulter la minute de l'acte. ll convient de rechercher la cote de la minute (de type 'MC/ET') au niveau des articles (registre ou liasse) de minutes du notaire.
      L'accès aux images numérisées des pages du répertoire se fait au niveau de description supérieur (' Répertoire du notaire '), rubrique ' Consulter les archives numérisées associées'.
      Base Miriad 2 des inventaires après décès, 1801-1850, par Thierry Boudignon, avec le concours de Marie-France Nivet et du personnel du Minutier central, 1995-2012 (base de données migrée: voir contexte dans le Plan d’orientation général - Notaires de Paris, guides thématiques du Minutier).
      Date de révision: 2011
      Date de création de la notice: 2004
      inventaire après décès; Saints-Pères (rue des); Misery, Louis
    - Inventaire après décès: Biret, Marie-Catherine. Leconte, Antoine-François-Joseph (épouse). Montorgueil (rue), n° 94., 7 avril 1812
      inventaire après décès; Montorgueil (rue); Biret, Marie-Catherine; Leconte, Antoine-François-Joseph
    - Inventaire après décès: Mathieu, Pierre-Louis. Saint-Lazare (rue), n° 89., 8 avril 1812
      inventaire après décès; Saint-Lazare (rue); Mathieu, Pierre-Louis
    - Inventaire après décès: Jaucet, Geneviève-Marie-Lulie. Corpet, Pierre-Charles (veuve). Neuve-du-Luxembourg (rue), n° 14., 10 avril 1812
      inventaire après décès; Neuve-du-Luxembourg (rue); Jaucet, Geneviève-Marie-Lulie; Corpet, Pierre-Charles
    - Vente d'un fonds de charcuterie., 29 avril 1812
      Actes signalés par Thierry Boudignon, 2003-2012 (base de données migrée: voir contexte dans le Plan d’orientation général - Notaires de Paris, guides thématiques du Minutier).
      acte de vente; charcutier
    - Inventaire après décès: Famin, Louis-César. boutiquier. Prouvaires (rue des), n° 35., 8 mai 1812
      inventaire après décès; Prouvaires (rue des); Famin, Louis-César
    - Inventaire après décès: Trudon, Marie-Marguerite. Hamart, Louis (veuve)., 13 mai 1812
      inventaire après décès; Trudon, Marie-Marguerite; Hamart, Louis
    - Inventaire après décès: Charpin, Jeanne. Ginoux, César (épouse divorcée); Gaudner (veuve)., 21 juillet 1812
      inventaire après décès; Charpin, Jeanne; Ginoux, César; Gaudner, M.
    - Inventaire après décès: Bellot, Joseph., 5 août 1812
      8 novembre 1812, liquidation et partage de la succession. 1er janvier 1813, partage définitif, RE/XXXI/10.
      inventaire après décès; Bellot, Joseph
    - Inventaire après décès: Moisset, Marie-Elisabeth. Briou, Antoine-Charles (veuve)., 5 août 1812
      inventaire après décès; Moisset, Marie-Elisabeth; Briou, Antoine-Charles
    - Inventaire après décès: Jetton, Anne. Vassal, Jean-Joseph (épouse)., 11 août 1812
      inventaire après décès; Jetton, Anne; Vassal, Jean-Joseph
    - Vente de fonds de traiteur., 31 août 1812
      acte de vente; restaurateur
    - Inventaire après décès: Lecointe (veuve)., 7 septembre 1812
      Acte passé par-devant un notaire substituant:
      Me Boilleau.
      inventaire après décès; Lecointe, M.
    - Inventaire après décès: Delie, Marie-Louise. Cocheteux, Paul-Joseph (veuve)., 6 octobre 1812
      inventaire après décès; Delie, Marie-Louise; Cocheteux, Paul-Joseph
    - Inventaire après décès: Deschamps, Antoinette-Marie-Sophie. Lucas-Deshacquets, Alexandre-Louis (épouse)., 19 octobre 1812
      inventaire après décès; Deschamps, Antoinette-Marie-Sophie; Lucas-Deshacquets, Alexandre-Louis
    - Inventaire après décès: Papigny, Joseph., 7 novembre 1812
      inventaire après décès; Papigny, Joseph
    - Inventaire après décès: Bonneval, Alexandre-Joseph., 26 novembre 1812
      21 juin 1825, liquidation de la succession, RE/XXXI/11.
      inventaire après décès; Bonneval, Alexandre-Joseph
    - Inventaire après décès: Thory, Marie-Louise-Victoire. Béry, Jean-Julien (épouse)., 7 décembre 1812
      inventaire après décès; Thory, Marie-Louise-Victoire; Béry, Jean-Julien
    - Inventaire après décès: Vincent, Louis-François., 21 décembre 1812
      inventaire après décès; Vincent, Louis-François
    - Inventaire après décès: Thiéry, Catherine. Chaffet, Jean-Félix (épouse)., 27 janvier 1813
      inventaire après décès; Thiéry, Catherine; Chaffet, Jean-Félix
    - Inventaire après décès de Nicolas Fossau dit Colombel. et Marie Anne Victoire Joly, son épouse., 3 février 1813
      inventaire après décès; Fossau dit Colombel, Nicolas; Joly, Marie-Anne-Victoire
    - Inventaire après décès: Toulongeon, François-Emmanuel. Général, membre de l'Institut., 9 février 1813
      inventaire après décès; Toulongeon, François-Emmanuel; officier général
    - Vente de fonds de boulanger., 8 avril 1813
      acte de vente; boulanger
    - Inventaire après décès: Frigaut, Martin. maçon (maître)., 19 avril 1813
      inventaire après décès; Frigaut, Martin; maçon
    - Inventaire après décès: Prévost, Françoise. Bacon, Jacques (veuve)., 6 mai 1813
      inventaire après décès; Prévost, Françoise; Bacon, Jacques
    - Inventaire après décès: Valau, Jacques., 2 juin 1813
      inventaire après décès; Valau, Jacques
    - Inventaire après décès: Villerval, Jean-Baptiste de., 5 juin 1813
      inventaire après décès; Villerval, Jean-Baptiste de
    - Inventaire après décès: Daminois, Charles-Prosper., 23 juillet 1813
      inventaire après décès; Daminois, Charles-Prosper
    - Inventaire après décès: Nez, Pierre., 9 août 1813
      inventaire après décès; Nez, Pierre
    - Inventaire après décès: Roch, François-Tours., 15 novembre 1813
      8 octobre 1824, vente de fonds et achalandage de traiteur, RE/XXXI.
      inventaire après décès; Roch, François-Tours; Decare, M.; restaurateur
    - Inventaire après décès: Coupan, Marie-Catherine. Dufort, Jean (épouse)., 20 novembre 1813
      inventaire après décès; Coupan, Marie-Catherine; Dufort, Jean
    - Inventaire après décès: Leconte, Antoine-François-Joseph., 2 décembre 1813
      inventaire après décès; Leconte, Antoine-François-Joseph
    - Inventaire après décès: Lefèvre, Jean-Charles., 8 janvier 1814
      inventaire après décès; Lefèvre, Jean-Charles
    - Inventaire après décès: Giger, Anne-Adélaïde., 25 mars 1814
      inventaire après décès; Giger, Anne-Adélaïde
    - Inventaire après décès: Musy, Hélène-Josèphe. Hautier, Jean-Claude (épouse)., 29 juillet 1814
      inventaire après décès; Musy, Hélène-Josèphe; Hautier, Jean-Claude
    - Inventaire après décès: Clément, M., 28 septembre 1814
      inventaire après décès; Clément, M.
    - Inventaire après décès: Thierry, Marie-Madeleine. Delatasse, Rémi (épouse). Saint-Marc (rue), n° 16., 23 novembre 1814
      inventaire après décès; Saint-Marc (rue); Thierry, Marie-Madeleine; Delatasse, Rémi
    - Inventaire après décès: Huraux, Catherine-Elisabeth. Devissère, Simon-François-Edouard (épouse). Pépinière (rue de la)., 7 décembre 1814
      inventaire après décès; Pépinière (rue de la); Huraux, Catherine-Elisabeth; Devissère, Simon-François-Edouard
    - Inventaire après décès: Canon, Jean-Pierre-G., 27 février 1815
      inventaire après décès; Canon, Jean-Pierre-G.
    - Inventaire après décès: Furtado, Levy. Montmartre (rue), n° 75., 28 mars 1815
      inventaire après décès; Montmartre (rue); Furtado, Levy
    - Inventaire après décès: Famin, Ange-Charles. Braque (rue de), n° 10., 29 mars 1815
      inventaire après décès; Braque (rue de); Famin, Ange-Charles
    - Inventaire après décès: Brucelle, François-Marie-Louis-Simon., 12 avril 1815
      inventaire après décès; Brucelle, François-Marie-Louis-Simon
    - Inventaire après décès: Laquiante, Marie-Louis-Charles-Xavier. administrateur du Trésor., 24 juillet 1815
      inventaire après décès; Laquiante, Marie-Louis-Charles-Xavier; administrateur de société
    - Inventaire après décès: Delisle, Jean-Claude. Thorigny (rue de), n° 6., 26 août 1815
      inventaire après décès; Thorigny (rue de); Delisle, Jean-Claude
    - Inventaire après décès: Surmont, Ernest-Louis-Joseph de. Neuve Saint Eustache (rue), n° 14., 13 novembre 1815
      inventaire après décès; Neuve-Saint-Eustache (rue); Surmont, Ernest-Louis-Joseph de
    - Inventaire après décès: Allaire, Julien-Pierre. Montmartre (rue), n° 148., 9 février 1816
      inventaire après décès; Montmartre (rue); Allaire, Julien-Pierre
    - Inventaire après décès: Gaillard, Jeanne-Eléonore. Daugé, Jean-François-Frédéric (épouse). Thibault-aux-Dés (rue), n° 18., 26 avril 1816
      inventaire après décès; Thibault-aux-Dés (rue); Gaillard, Jeanne-Eléonore; Daugé, Jean-François-Frédéric
    - Inventaire après décès: Chouet, Marie-Charlotte. David, Pierre-Joseph (épouse). Sartine (rue de), n° 6., 30 mai 1816
      inventaire après décès; Sartine (rue de); Chouet, Marie-Charlotte; David, Pierre-Joseph
    - Inventaire après décès: Huicq, Marie-Jeanne-Françoise. Coupan, Pierre-Augustin (veuve)., 28 juin 1816
      inventaire après décès; Huicq, Marie-Jeanne-Françoise; Coupan, Pierre-Augustin
    - Inventaire après décès: Hersant, Etienne. Petit-Reposoir (rue du), n° 4., 9 août 1816
      inventaire après décès; Petit-Reposoir (rue du); Hersant, Etienne
    - Inventaire après décès: Gallet, Marguerite. Godard, Pierre-Claude (épouse)., 3 septembre 1816
      inventaire après décès; Gallet, Marguerite; Godard, Pierre-Claude
    - Inventaire après décès: Bernard, Pierre. et de Jeanne Marie Madeleine Bonnardel, son épouse., 13 septembre 1816
      14 janvier 1826, liquidation de la succession, RE/XXXI/11.
      inventaire après décès; Bernard, Pierre; Bonnardel, Jeanne-Marie-Madeleine
    - Inventaire après décès: Mallet, Pierre. épicier. Beaune (rue de), n° 19., 24 septembre 1816
      inventaire après décès; Beaune (rue de); Mallet, Pierre; commerçant
    - Inventaire après décès: Moullineau, Marie-Claire. Ghiselain, Pierre-Joseph (épouse). Moulins (rue des), n° 11., 19 avril 1817
      inventaire après décès; Moulins (rue des); Moullineau, Marie-Claire; Ghiselain, Pierre-Joseph
    - Inventaire après décès: Cuissot, Marie-Anne. Baudry, Edmond (veuve). Sentier (rue du), n° 15., 13 mai 1817
      inventaire après décès; Sentier (rue du); Cuissot, Marie-Anne; Baudry, Edmond
    - Inventaire après décès: Grignet, François-André. Deux-Portes-Saint-Sauveur (rue des), n° 32., 12 septembre 1817
      inventaire après décès; Deux-Portes-Saint-Sauveur (rue des); Grignet, François-André
    - Inventaire après décès: Daret, Catherine. Denizet, Jacques-Anne (épouse). Condé (rue de), n° 5., 22 octobre 1817
      inventaire après décès; Condé (rue de); Daret, Catherine; Denizet, Jacques-Anne
    - Inventaire après décès: Goubron, Anne-Ernestine. Vatel, Louis (épouse). Montmartre (rue), n° 163., 11 février 1818
      inventaire après décès; Montmartre (rue); Goubron, Anne-Ernestine; Vatel, Louis
    - Inventaire après décès: Mercier, Louis. Montholon (rue de), n° 32., 7 avril 1818
      inventaire après décès; Montholon (rue de); Mercier, Louis
    - Inventaire après décès: Bélanger, François-Joseph. architecte. Faubourg-Poissonnière (rue du), n° 13., 8 mai 1818
      inventaire après décès; Faubourg-Poissonnière (rue du); Bélanger, François-Joseph; architecte
    - Inventaire après décès de Joseph Bottolier Depois, Richelieu (rue de), n° 54., 21 mai 1818
      inventaire après décès; Richelieu (rue de); Bottolier Depois, Joseph
    - Inventaire après décès: Louis, Marie-Félicité. Viard, Joseph (épouse). Montholon (rue de), n° 26., 2 septembre 1818
      inventaire après décès; Montholon (rue de); Louis, Marie-Félicité; Viard, Joseph
    - Inventaire après décès: Prévost, Jeanne-Josèphe. Dauven, Jean-Reiner (veuve). Saint-André des-Arts (rue), n° 71., 6 octobre 1818
      inventaire après décès; Saint-André-des-Arts (rue); Prévost, Jeanne-Josèphe; Dauven, Jean-Reiner
    - Inventaire après décès: Cottenot de Montreuil, Suzanne-Joséphine. Guillotin-Dubignon, Guy-Marie (épouse). Basse du Rempart (rue), n° 54., 12 octobre 1818
      inventaire après décès; Basse-du-Rempart (rue); Cottenot de Montreuil, Suzanne-Joséphine; Guillotin-Dubignon, Guy-Marie
    - Inventaire après décès: Pyron de Chaboulon, Jean-Baptiste-Pierre-Julien. Basse du Rempart (rue), n° 40., 20 octobre 1818
      inventaire après décès; Basse-du-Rempart (rue); Pyron de Chaboulon, Jean-Baptiste-Pierre-Julien
    - Inventaire après décès: Hutin, Marie-Edmée. Duruissel, Pie (veuve). Rameau (rue), n° 6., 23 octobre 1818
      inventaire après décès; Rameau (rue); Hutin, Marie-Edmée; Duruissel, Pie
    - Inventaire après décès: Defrance, Louis-Pierre. Villedo (rue), n° 9., 20 novembre 1818
      11 octobre 1822, société entre Alexandre Marie DETAPE, et Marie Mélanide de BOURBONNE, sa veuve, RE/XXX/11.
      inventaire après décès; Villedo (rue); Defrance, Louis-Pierre
    - Inventaire après décès: Maitrie, Anne-Elisabeth-Sophie. David, Charles-Marie (épouse). Pigalle (rue), n° 2., 11 décembre 1818
      inventaire après décès; Jean-Baptiste-Pigalle (rue); Maitrie, Anne-Elisabeth-Sophie; David, Charles-Marie
    - Inventaire après décès: Tesson, Jean-Baptiste-Charlemagne. Saint-Martin (rue), n° 75., 23 janvier 1819
      liquidation de la succession de Marie Rosalie Ballaine veuve de Jean-Baptiste Charlemagne Tesson 6 bis rue de Paris à Colombes (Hauts-de-Seine) le 11 janvier 1845, RE/XXXI/18
      inventaire après décès; Saint-Martin (rue); Tesson, Jean-Baptiste-Charlemagne
    - Inventaire après décès: Guillot, Eugène-Marie. Richelieu (rue de), n° 56., 3 février 1819
      inventaire après décès; Richelieu (rue de); Guillot, Eugène-Marie
    - Inventaire après décès: Simonet de Maisonneuve, Jean-Baptiste-Louis. Cloître-Saint-Benoît (rue du), n° 7., 15 mars 1819
      inventaire après décès; Cloître-Saint-Benoît (rue du); Simonet de Maisonneuve, Jean-Baptiste-Louis
    - Inventaire après décès: Hebert, Denis. Rochechouart (rue), n° 10., 25 mars 1819
      inventaire après décès; Rochechouart (rue de); Hebert, Denis
    - Inventaire après décès: Bertail, Jeanne. Pierrot, Claude-François (épouse). Feydeau (rue), n° 28., 29 mars 1819
      inventaire après décès; Feydeau (rue); Bertail, Jeanne; Pierrot, Claude-François